【裁判字號】    90,上易,208
【裁判日期】    900329
【裁判案由】    竊盜
【裁判全文】
台灣高等法院刑事判決                                九十年上易字第二０八號
    上  訴  人
    即  被  告  乙○○
    選任辯護人  洪大明
                王文君
右上訴人，因竊盜案件，不服台灣新竹地方法院，八十九年度易字第一０六七號，中
華民國八十九年十一月二十四日第一審判決（起訴案號：台灣新竹地方法院檢察署八
十九年度偵字第四０五二號），提起上訴，本院判決如左：
    主  文
上訴駁回。
    事  實
一、乙○○前於民國（下同）八十八年九月二十三日因結夥三人攜帶兇器竊取他人輪
    胎之加重竊盜案件，經臺灣新竹地方法院於八十九年六月三十日以八十八年度少
    連易字第二二號判決有期徒刑十月，緩刑三年，於八十九年七月二十五日確定。
    詎其於前開竊盜案件，八十八年十月二十五日受理，尚未判決前，復另行起意，
    意圖為自己不法之所有，於八十九年四月間某日凌晨，至位於新竹縣竹北市隘口
    里六鄰五十四之二十二號之新延企業公司夜間無人所在工廠，踰越工廠後方未鎖
    之窗戶安全設備，入內竊取新延企業公司之負責人丙○○所有，由丙○○之妻甲
    ○○管領之電視機、傳真機、氬焊機各一台（價值共約新台幣二萬七千元），攜
    回位於新竹縣竹北市東海里二鄰三崁店三十號之住處供己使用。嗣經警於八十九
    年七月九日至前址搜索，扣得上開物品而查獲。
二、案經新竹縣竹北分局報告臺灣新竹地方法院檢察署檢察官偵查起訴。
    理  由
一、上訴人即被告乙○○固不否認前揭於八十九年四月間某日凌晨，至新延企業公司
    工廠，踰越窗戶入內取走電視機、傳真機、氬焊機各一台，帶回住處使用之事實
    ，惟矢口否認有何竊盜犯行，辯稱該工廠係位於高鐵徵收地上，因工廠內凌亂，
    伊以為電視機、傳真機、氬焊機是他人不要之物，伊並無為自己不法所有之意圖
    云云。經查：於被告住處查扣電視機、傳真機、氬焊機各一台，為被告所不否認
    ，並有搜索扣押證明筆錄一份附卷足佐（見偵字第四０五二號卷第十一頁），而
    前揭被告所拿取之電視機、傳真機、氬焊機係新延公司之負責人丙○○所有、由
    其妻甲○○管領之物，業據甲○○指述綦詳（見偵查卷第七、二十八至二十九頁
    及本院九十年三月六日訊問筆錄），並有贓證物品認領保管單一紙在卷為憑（見
    偵查卷第九頁）。被告所拿取之電視機、傳真機、氬焊機，均性能良好、尚堪使
    用，價值數千元或萬餘元，並非無價值之物。被告於原審審理時自承，該工廠大
    門關著始攀爬窗戶入內，所有人或管領人顯無拋棄所有權或管領權之意。甲○○
    於本院調查時亦供稱，工廠在運作中，並非荒廢，該址係高鐵預定地，八十九年
    七月是廠房拆除之最後期限（見本院九十年三月六日訊問筆錄）。被告當無誤認
    電視機等物係他人不要之理，足見被告辯稱並無不法所有之意圖云云，不過為卸
    責之詞，不足採信。本件事證明確，被告犯行洵堪認定。
二、核被告所為，係犯刑法第三百二十一條第一項第二款之踰越安全設備竊盜罪，被
    告前於八十八年九月二十三日因結夥三人攜帶兇器竊取他人輪胎之加重竊盜案件
    ，經臺灣新竹地方法院於八十八年十月二十五日以八十八年度少連易字第二二號
    受理在案，並於八十九年六月三十日判決有期徒刑十月，緩刑三年，於同年七月
    二十五日確定，有臺灣新竹地方法院八十八年度少連易字第二二號刑事判決及本
    院被告全國前案紀錄表各一份在卷可稽（見偵查卷第二十一至二十三頁，原審卷
    第四頁），被告本件犯行雖係前揭竊盜案件判決確定前所犯，惟距前揭竊盜案件
    之犯罪時間已有七月之久，時間並非緊接，且竊盜方法不同，尚難認係基於同一
    之概括犯意而有連續犯之裁判上一罪關係，附此敘明。
三、原審審酌被告於前開竊盜案件審理中復犯本件，顯然未見悔改、不知警惕，雖不
    否認本件取走電視機等物之行為，且已取得被害人之原諒（見第四０五二號卷第
    二十九頁），惟仍矢口否認辯稱並無不法所有之意圖，態度不佳，又正值壯年，
    不思振作卻任意侵入他人工廠竊取財物，殊值非難等一切情狀，適用刑法第三百
    二十一條第一項第二款，判處被告有期徒刑十月，經核並無不合。
四、被告提起上訴，辯稱本件與八十八年少連易字第二二號案件，係屬連續犯云云。
    惟本件與八十八年少連易字第二二號案件，並無連續犯之關係，前已敘明，被告
    之上訴，為無理由，應予駁回。
據上論斷，應依刑事訴訟法第三百六十八條，判決如主文。
本案經檢察官李金定到庭執行職務。
中    華    民    國      九十    年       三       月      二十九      日
                             臺灣高等法院刑事第二十二庭
                                 審判長法  官  許  正  順
                                 法  官  胡  方  新
                                       法  官  林  明  俊
右正本證明與原本無異。
不得上訴。
                                       書記官  蕭  進  忠
中    華    民    國      九十    年       三       月      二十九      日
附錄本案論罪科刑依據之法條：
中華民國刑法第三百二十一條
犯竊盜罪而有左列情形之一者，處六月以上五年以下有期徒刑：
一  於夜間侵入住宅或有人居住之建築物、船艦，或隱匿其內而犯之者。
二  毀越門扇、牆垣或其他安全設備而犯之者。
三  攜帶兇器而犯之者。
四  結夥三人以上而犯之者。
五  乘火災、水災或其他災害之際而犯之者。
六  在車站或埠頭而犯之者。
前項之未遂罰之。


司法院資訊處製作；財團法人民間司法改革基金會備份。
